Inventaris van het archief van de Krijgsraad te ''s-Gravenhage vóór 1813
Nationaal Archief, Den Haag
- Diversen, II
  - Diverse., 1779-1783; 72
    - Brieven van reclame van de heren van de Admiraliteit op de Maze van de persoon J. Termaalen tambour in 't 7e regiment in de 10e en 17e augustus 1779; en antwoorden van Zijne Hoogheid de Hertog Louis van Bronswijk, 14 en 19 augustus 1779., 6
    - Verklaringen van diverse personen, 1781-1782, 7
    - Diverse losse stukken, 1779-1783, 8
  - Diversen., 1784-1789; 73
    - Staat en Inventaris van alle zodanige goederen, gelden en effecten als in de boedel en nalatenschap zijn bevonden van wijlen de Heere George August Baron van Wijhe in leven Kapitein van de Infanterie en tweede luitenant in het tweede bataljon van het regiment Hollandse Gardes te Voet, 21 februari 1786, 1
    - Stukken betreffende de strafzaken van, 2
      J. Bachman, 8 november 1784
      A. Fey, 11 juni 1784
      H. Cras, 11 juni 1784
      C. Stoltz, 11 juni 1784
      J. Horn, 11 september 1784
      J. Wegman, 11 september 1784
    - Informatie, 3
      Informatie en andere stukken betreffende de zaak van B.R. Garsthage, 27 juli 1784
      Informatie genomen wegens enige Vreugde bedrijven door de wacht op het huis in Bosch op de verjaardag van de heer E. van Oranje, 24 augustus 1785
      Informatie van diverse personen (niet compleet) van 1 juni 1784 - 3 oktober 1786
    - Procedures tegen de Grenadiers Horn en Wegman, 12 september 1784, 4
    - Verhoren van:, 5
      A. Scheffer, 10 juli 1786
      K. Hopman, 10 juli 1786
      D. Audrie, 13 juli 1786
      J. Bronsgeest, 21 juli 1786
      P.A. Scheffers, 21 juli 1786
      J.G. Enoch, 3 augustus 1784
    - Gedrukte missieve V.Z.H. en exemplaar van orders van de Koning van Frankrijk, 17 maart 1785, 6
    - Diverse losse stukken, 1784, 7
  - Diversen., 1788-1789; 74
    - Inventaris stukken inzake C. v.d. Branden, 29 april 1788., Inventaris stukken inzake W. Trottje, 21 mei 1788 (niet compleet).; Inventaris stukken inzake D. Koosen, 21 mei 1788.; Inventaris stukken inzake J. de Smit, 26 maart 1788.; 1
    - Stukken betreffende de strafzaken van:, 2
      R. Winterinck, 24 januari 1788
      J. Sloot, 5 maart 1788
      L. Nieuwenhuizen, 5 maart 1788
      J. Hamels, 5 maart 1788
      N. Bellelen, 12 mei 1788
      J.H. Vivier, 15 augustus 1788
      J. Trottje, 20 juni 1788
      F. Finke, 21 augustus 1788
      W. Boschlaar, 18 september 1788
      A. Gaeb, 19 oktober 1788
      C. van Laar, 3 oktober 1789
      F. Wiedeman, 12 november 1789
      C. de Wit, 30 november 1789
      P. van Toorn, 4 november 1789
    - Stukken en resolutie nopens het proces tegen de Vaandrig F.S.C.P. van Hoop beginnende in februari 1787., 3
    - Resoluties van 25 april, 11 juni, 19 juli en 2 augustus 1787, 4
    - Stukken betreffende de klachten van de auditeur Schoon en bericht van de generaal majoor Baron van Kretschman, 3 juni 1787, 5
    - Klachten van de Vaandrig Wolters tegen W. Boschlaar, 19 augustus 1788, 6
    - Verhoren van:, 7
      B. Vunderink, 4 oktober 1787
      E. Paleman, 22 augustus 1788
      W. Roosmaal, 30 mei 1789
      P. Roosen, 8 augustus 1789
    - Informaties van diverse personen, 11 mei 1787 tot 11 november 1789, 8
    - Diverse losse stukken, 1788-1789, 9
  - Diversen., 1790-1794; 75
    - Stukken betreffende de strafzaken van:, 1
      P. Wiemers, 10-04-1790
      D. Dollemans, 15-11-1790
      A. van Someren, 15-11-1790
      H. Helman, 03-12-1790
      M. Fabrie, 10-12-1790
      P. van Toorn, 13-01-1791
      J. Mulder, 04-03-1791
      K. Jaquet, 20-02-1792
      H. Funter, 16-03-1792
      C. Hitters, 06-04-1792
      H. Funter, 26-05-1792
      H. Heijnes, 23-11-1792
      A. Nannia, 01-02-1793
      D. Berkel, 23-07-1793
      J.C. Metz, 18-07-1794
      M. van Kol, 13-09-1794
      B. Taubstich, 17-09-1794
      W. Kroonenberg, 24-09-1794
    - Informatien, 1790-1794, 2
    - Diverse losse stukken, 1790-1794, 3
  - Diversen., 1787; 76
    - Instructieve memorie aangaande het judicieele bij het Regiment Guardes Dragonders van zijn Hoogheid den Heere Prins van Oranje en Nassau., 1
    - Verklaring van A. Hulscher, 9 oktober 1787, 2
  - Processtukken van:, 77
    - N. Stuijvenberg, 6 sept 1805 - 26 sept 1805, 1
    - J. Mares, 31 jan. 1805 - 21 jan. 1806, 2
    - W. Brinkman, 1 maart 1805 - 26 juli 1806, 3
  - Diversen., 1794-1795; 78
    - Missiven van 10 sept. - 2 dec. 1794; 18 maart 1795 en 5 nov. 1795., 1
    - Informatien van diverse personen, 29 mei tot 19 december 1794, 2
  - Notulen van de Krijgsraad van het garnizoen te Den Haag., 1790, 1791 en 1793; 79
    Niet raadpleegbaar
  - Register betreffende de notulen der Besoignes van de Krijgsraad des Garnizoen van Den Haag., 2 nov. 1803 - 28 dec. 1805; 80
  - Diversen., 1794-1795; 81
    - Stukken betreffende de strafzaken van:
      P. Metz, 18-07-1794
      P. Vogel, 18-07-1794
      W. Schutz, 18-07-1794
      C. Alberts, 08-10-1794
      K. Engelsche, 08-10-1794
      J. H. Schott, 08-10-1794
      P.N. Pinto, 08-10-1794
      T. de Vogel, 08-10-1794
      W. Schakel, 08-10-1794
      Stukken uit de resolutie van het committé tot de algemene zaken van het Bondgenoten te Lande, 10 september 1795
      Stukken uit het stamboek, 1 januari 1795
      Diverse losse stukken, 1794
  - Procuraties van:, 82
    J.H.A. Stahl van Holstein, 07 juni 1791
    F.W. Brade, 3 juli 1792
    J.R. Smit, 17 maart 1792
    M.B. Mattheij, 13 juli 1795
  - Stukken betreffende inzake van H.D. Jentzen, werf kapitein onder de heer Kol. van Sternbach., 31 december 1794; 83
  - Stukken betreffende de strafzaken van:, 84
    - J.H. Heyman, 31-07-1781, 1
    - J.P. Schoeneberg, 02-06-1782, 2
    - J.J. Muller, 30-07-1782, 3
    - J. Stille, 10-03-1788, 4
    - L. Riemer, 24-03-1788, 5
    - H. Hansen, 24-03-1788, 6
    - P. Goosens, 24-03-1788, 7
    - G.M. Hirtt, 05-08-1790, 8
    - S. Tieben, 03-12-1790, 9
    - G. Siebers, 03-10-1792, 10
    - P. v.d. Spek, 18-01-1793, 11
    - A. Pajie, 18-01-1793, 12
    - W. Brummelingh, 18-01-1793, 13
    - M. Kuijpers, 18-01-1793, 14
    - J. Schrijfheer, 18-01-1793, 15
    - S. Koster, 09-02-1793, 16
    - W. de Visser, 22-09-1795, 17
    - P. Geenrudts, 21-08-1795, 18
    - G. Wouters, 21-08-1795, 19
    - H. Tessers, 27-09-1796, 20
    - J. Haas, 15-07-1781, 21
    - Informatie van S. Smulder en H. Buurstede, 3 april 1788, 22
  - Vonnis tegen J.R. de Matzer., 6 september 1793; 85
  - Notulenboek van de Krijgsraad der Garnizoens te Delft., 9 juli 1781 - 27 sept. 1796; 86
  - Ingekomen en uitgaande stukken van de Krijgsraad te Den Haag., 31 dec. 1808 - 18 dec. 1809; 87
  - Copie boek van brieven betreffende de auditie militair van Zuid-Holland., 88-90
    - 1803-10-24 t/m 1806-03-31, 88
    - 1806-12-12 t/m 1807-05-29, 89
    - 1807-06-02 t/m 1808-03-05, 90
  - Register betreffende de verklaringen ter opvordering van de auditeur militair van Zuid-Holland., 9 dec. 1805 - 17 maart 1807; 91
  - Register van vonnissen van de Krijgsraad van het 1e Regiment Cavallerie van de 3e Brigade., 6 mei 1795 - 19 jan. 1797; 92
  - Register van vonnissen van de Krijgsraad van het 2e Bataljon jagers van de Luit. Kol. Chasse., 19 dec. 1795 - 2 febr. 1797; 93
  - Register van vonnissen van de Krijgsraad der Gardes van de Koning in Den Haag., 17 juni - 5 dec 1807; 94
  - Register van vonnissen van de Krijgsraad der Gardes van de Koning in Den Haag., 5 dec. 1807 - 23 jan. 1808; 95
  - Ingekomen en uitgaande stukken van de Krijgsraad te Den Haag., jan 1810 - febr. 1811; 96
  - Diversen., 97
    - Stukken waarop de gedetineerden J. de Wert voor de Off. Commandant is gehoord met Zijne daarop gegeven responsiven etc, 27 juli 1800, 1
    - Eisch en conclusie van de Commissaris rapporten contra H. Wilhelm., 2
    - Eisch en conclusie van de Commissaris rapporten aan de Krijgsraad van het Garnizoen van Den Haag overgegeven door de fungeerende auditeur militair, contra C. Pennekamp., 3
  - Diverse stukken, 1832-1843; 98
  - Diverse stukken, en 1 stuk van; 1796; 1808; 99
  - Journalen en kwitanties wegens uitgaven dienste van acht compagniën en de Grenadiers compagnie van genoemd bataljon over., 1798-1800; 100